### Carregando pacotes

```{r}
pacman::p_load(pacman, tidyverse)
```

### Carregando dados

```{r}
?diamonds  # Informações sobre o dataset
head(diamonds)   # Dando uma olhada no comecinho do dataset
```

### Gráficos de barras de frequência

```{r}
plot(diamonds$cut)
``` 

```{r}
diamonds %>%
  select(color) %>%
  plot()
```

```{r}
diamonds %>%
  select(clarity) %>%
  barplot()
```

```{r}
?table
```

```{r}
diamonds %>%
  select(clarity) %>%
  table() %>%  # agora o dado é formatado corrretamente
  barplot()
```

```{r}
diamonds %>%
  select(clarity) %>%
  table() %>%
  sort(decreasing = T) %>%  # ordenação
  barplot()
```

```{r}
diamonds %>%
  select(clarity) %>%
  table() %>%
  barplot(
    main   = "Clareza de Diamantes",
    sub    = "(Fonte: ggplot2::diamonds)",
    horiz  = T,  # Horizontalizando nossas barras
    ylab   = "Clareza de Diamantes",  # invertendo os nomes dos eixos
    xlab   = "Frequência",
    xlim   = c(0, 15000),  # Limites para o eixo X
    border = NA,
    col    = "#CD0000"  # vermelho
  )
```

### Tarefa de estudo

Quando usamos plot e passamos mais do que uma variável as barras ficam
empilhadas, use barplot, table, legend, rownames e a argumento beside para
colocar as barras lado a lado.

Abaixo tem a resposta de como fazer isso, mas eu sugiro que você tente alcançar
o objetivo do gráfico 03_02_barras_multiplas_variaveis.png na pasta "resultados"
com ajuda das documentações, os passos estão delineados abaixo.

Passo 1: Criar uma tabela de contigência
Passo 2: Crie uma legenda par identificar as cores de diamantes
Passo 3: Colocando uma barra do lado da outra

#### Colocando gráficos lado a lado

##### Barras empilhadas

```{r}
diamonds %>%
  select(color, clarity) %>%
  plot()
```

##### Passo 1: criar uma tabela de contigência

```{r}
df <- diamonds %>%
  select(color, clarity) %>%
  table() %>%
  print()  # Show table in Console
```

##### Passo 2: Legenda

```{r}
df %>%
  barplot(legend = rownames(.))  # a legenda é as linhas da variável cor
```

##### Passo 3: Colocando uma barra do lado da outra

```{r}
df %>%
  barplot(
    legend = rownames(.),
    beside = T  # T = Coloca uma barra do lado da outra
  )
```

### Limpeza

```{r}
rm(list = ls())
detach("package:datasets", unload = TRUE)
dev.off()
cat("\014")
```

Limpeza feita 😉
